es: Casa y jardín > Jardín > Jardinería > Accesorios de jardinería: Reclinatorios, asientos y scooters de jardinería; Bolsas de jardinería; Mesas de jardinería
it: Casa e giardino > Prato e giardino > Giardinaggio > Accessori per il giardinaggio: Cuscini da lavoro, sedili e sgabelli con ruote da giardinaggio; Carrelli da giardinaggio; Banchi per invasatura
cs: Dům a zahrada > Trávníky a zahrady > Zahradničení > Zahradnické doplňky: Zahradnické vozíky, sedačky a klekací podložky; Přepravky na zahradnické nářadí; Zahradní pracovní stoly
hu: Otthon és kert > Gyep és kert > Kertészkedés > Kertészeti kiegészítők: Kertészeti robogók, ülések és térdelők; Kertészeti táskák; Ültetőasztalok
en: Home & Garden > Lawn & Garden > Gardening > Gardening Accessories: Gardening Scooters, Seats & Kneelers; Gardening Totes; Potting Benches
fi: Koti ja puutarha > Piha ja puutarha > Puutarhanhoito > Puutarhatarvikkeet: Puutarhanhoitokärryt, -tuolit ja polvisuojat; Puutarhakassit; Istutuspöydät
tr: Ev ve Bahçe > Çim ve Bahçe > Bahçecilik > Bahçecilik Aksesuarları: Tekerlekli Bahçe Kızağı, İskemleler ve Diz Destekleri; Bahçıvan Çantaları; Saksı Dikim Masaları
lt-LT: Namai ir sodas > Veja ir sodas > Sodininkystė > Sodo reikmenys: Sodo vežimėliai, kėdutės ir klauptai; Sodo krepšeliai; Stalai vazonams
ko: 가정/원예 용품 > 잔디/정원 > 원예 > 원예 부대용품: 원예 작업 보조 장비; 원예용 가방; 화분 작업대
vi: Nhà và vườn > Bãi cỏ và vườn > Làm vườn > Phụ kiện làm vườn: Xe, ghế và gối quỳ làm vườn; Túi đựng đồ làm vườn; Bệ trồng cây
sk-SK: Dom a záhrada > Trávnik a záhrada > Záhradníctvo > Záhradné potreby: Záhradné vozíky, lavičky a chrániče kolien; Záhradné tašky; Záhradné pracovné stoly
zh-TW: 居家和庭園 > 草皮和花園 > 園藝 > 園藝配件: 花園移動車、座椅和跪檯; 園藝袋; 園藝工作桌
ja: ホーム・ガーデン > ガーデン用品・ガーデン機器 > ガーデニング > ガーデニング小物: ガーデニング用スクーター・椅子; ガーデニングバッグ; ガーデニング用ベンチ
nb: Hjem og hage > Plen og hage > Hagearbeid > Hagetilbehør: Hagescootere, stoler og knestoler; Hagevesker; Pottebenker
sl-SI: Dom in vrt > Travnik in vrt > Vrtnarjenje > Vrtnarski pripomočki: Skuterji, sedeži in kolenčniki za vrtnarjenje; Torbe za vrtno orodje; Pulti za sajenje
de: Heim & Garten > Rasen & Garten > Gartenarbeit > Zubehör für Gartenarbeit: Rollsitze, Sitzhilfen & Kniekissen für Gartenarbeit; Gartentaschen; Umtopftische
hr-HR: Dom i vrt > Travnjak i vrt > Vrtlarstvo > Pribor za vrtlarenje: Vrtlarska kolica, sjedala i klečala; Vrtlarske torbe; Klupe za sađenje
zh-CN: 家居与园艺 > 草坪与花园 > 园艺用品 > 园艺用具: 移动园丁坐凳和跪垫; 园艺工具袋; 花架
sv: Hem och trädgård > Gräsmatta och trädgård > Trädgårdsskötsel > Tillbehör för trädgårdsskötsel: Stöd med hjul, säten och knäskydd för trädgårdsskötsel; Trädgårdskorgar; Planteringsbänkar
th: บ้านและสวน > สนามและสวน > การทำสวน > อุปกรณ์ทำสวน: สกูตเตอร์ ที่นั่ง และที่รองเข่าสำหรับการทำสวน; โททสำหรับทำสวน; ชั้นปลูกต้นไม้ในกระถาง
da: Hjem og have > Græsplæne og have > Havearbejde > Havearbejde – tilbehør: Sæder, knælepuder og små vogne med sæder til havebrug; Havearbejde – tasker; Plantebænke
bg-BG: Дом и градина > Морава и градина > Градинарство > Аксесоари за градинарство: Скутери, седалки и наколенници за градинарство; Чанти за градинарство; Маси за пресаждане
pt-BR: Casa e jardim > Gramado e jardim > Jardinagem > Acessórios de jardinagem: Apoio para joelhos, assentos e patinetes para jardinagem; Sacolas para ferramentas de jardinagem; Bancada para jardinagem
nl: Huis en tuin > Tuin en gazon > Tuinieren > Tuinieraccessoires: Tuinscooters, stoeltjes en knielmatjes; Tuiniermandjes; Oppottafels
pt-PT: Casa e jardim > Relva e jardim > Jardinagem > Acessórios de jardinagem: Assento de jardinagem com rodas, bancos e joelheiras; Sacolas para jardinagem; Bancadas para envasar
pl: Dom i ogród > Trawnik i ogród > Ogrodnictwo > Akcesoria ogrodnicze: Ogrodowe krzesełka na kółkach i klęczniki; Torby na narzędzia ogrodnicze; Stoły do przesadzania roślin
ro-RO: Casă și grădină > Gazon și grădină > Articole pentru grădinărit > Accesorii pentru grădinărit: Scutere, scaune și genunchiere pentru grădinărit; Sacoșe pentru grădinărit; Bănci pentru schimbat pământul din ghiveci
ru: Дом и сад > Товары для придомовых и садовых участков > Садоводство > Аксессуары для работы в саду: Стулья-тележки, скамейки и сиденья для работы в саду; Сумки для садового инвентаря; Столы для пересадки растений
el: Σπίτι & κήπος > Γκαζόν & κήπος > Κηπουρική > Αξεσουάρ κηπουρικής: Καρότσια & έπιπλα κηπουρικής για γονάτισμα & κάθισμα; Υφασμάτινες τσάντες κήπου; Πάγκοι για γλάστρες
fr: Maison et jardin > Pelouses et jardins > Jardinage > Accessoires de jardinage: Sièges roulants, sièges et repose-genoux pour jardinage; Sacs de jardinage; Tables de rempotage